【裁判字號】    95,易,509
【裁判日期】    951127
【裁判案由】    毒品危害防制條例
【裁判全文】
臺灣基隆地方法院刑事判決               95年度易字第509號
公  訴  人  臺灣基隆地方法院檢察署檢察官
被      告  甲○○
                    （另案在臺灣基隆監獄受刑中）
上列被告因違反毒品危害防制條例案件，經檢察官提起公訴（95
年度毒偵字第1525號）後，被告於準備程序進行中，就被訴事實
為有罪之陳述，經受命法官告知其簡式審判程序之旨，並聽取公
訴人及被告之意見後，本院合議庭裁定由受命法官獨任以簡式審
判程序進行本案之審理，判決如下：
    主  文
甲○○施用第二級毒品，累犯，處有期徒刑柒月。
    事實及理由
一、本件犯罪事實、證據，除引用附件檢察官起訴書之記載外，
    並補充：
  (一)犯罪事實部分
    被告係以將第二級毒品安非他命置於鋁箔紙上再點火燒烤，
    吸取散發煙霧之方式，施用第二級毒品安非他命。
  (二)證據部分：
    補引「被告於本院準備程序及審理時之自白」為證據。
二、論罪科刑：
  (一)按安非他命係毒品危害防制條例第2條第2項第2款所定之第
    第二級毒品，被告予以施用，核其所為，係犯毒品危害防制
    條例第10條第2項之施用第二級毒品罪。其持有第二級毒品
    安非他命係供施用，其持有第二級毒品之低度行為為施用第
    第二級毒品之高度行為所吸收，不另論罪。
  (二)查被告曾受有如附件起訴書犯罪事實欄所載刑之科刑及有期
    徒刑之執行完畢，有臺灣高等法院被告全國前案紀錄表在卷
    可稽，其受有期徒刑之執行完畢後，5年內故意再犯本件有
    期徒刑以上之罪，為累犯，應依刑法第47條第1項之規定加
    重其刑
  (三)爰審酌被告前有多次施用第二級毒品安非他命之前科，竟不
    知戒除毒品惡習而續為施用毒品，惡性非輕，並審酌所犯施
    用毒品之犯罪係戕害自身健康之行為，於他人尚不致造成損
    害，暨其犯後坦承犯行之態度等一切情狀，量處如主文所示
    之刑，以示懲儆。
  (四)末按毒品危害防制條例第18條第1項前段所稱之「查獲毒品
    」，係指指有罪判決書於事實欄內，已經認定為被告有罪事
    實之毒品，始足當之（最高法院88年度台上字第4157號、93
    年度臺上字第5088號判決意旨參照）。本案當場查獲之第二
    級毒品安非他命1包（毛重0.5公克），被告否認為其所有，
    亦否認係其施用或預備施用而持有之毒品，本院亦查無證據
    足認上述查獲之安非他命係被告供本案施用或預備施用而持
    有之物，自不予宣告沒收銷燬之。
三、應適用法條：
    刑事訴訟法第273條之1第1項、第310條之2、第454條第2項
    、第299條第1項前段，毒品危害防制條例第10條第2項、第
    23條第2項，刑法第11條前段、第47條第1項，判決如主文。
五、對於本件判決如有不服，應於收受送達之翌日起10日內，向
    本院提出上訴書狀，上訴於臺灣高等法院。
本案經檢察官乙○○到庭執行職務
中    華    民    國    95    年    11    月    27    日
                  刑事第四庭法  官  王美婷
以上正本證明與原本無異。
對於本件判決如有不服，應於收受送達後10日內，向本院提出上
訴書狀，上訴於臺灣高等法院，並按他造當事人之人數附具繕本
。
中    華    民    國    95    年    11    月    27    日
                            書記官  劉珍珍
附錄本案論罪科刑法條：
毒品危害防制條例第10條第2項
施用第二級毒品者，處三年以下有期徒刑。
附件：
臺灣基隆地方法院檢察署檢察官起訴書
                                    95年度毒偵字第1525號
    被      告  甲○○  男  27歲（民國○○年○○月○日生）
                        住基隆市安樂區○○○街38巷36之2
                        號
                        （現於臺灣基隆監獄執行中）
                        身分證統一編號：Ｚ000000000號
上列被告因違反毒品危害防制條例案件，已經偵查終結，認應提
起公訴，茲將犯罪事實及證據並所犯法條分敘如下：
        犯罪事實
一、甲○○前因施用毒品案件，先後2次經觀察勒戒後，均認無
    繼續施用毒品傾向，由本署檢察官分別於民國88年6月15日
    、88年10月7日，以88年度偵字第3630號及88年度毒偵字第
    528號為不起訴處分確定。復因施用毒品案件，經送強制戒
    治後，由本署檢察官提起公訴，經臺灣基隆地方法院於90年
    4月30日，以90年度訴字第78號判處應執行有期徒刑1年2月
    確定，並於92年7月11日縮刑期滿執行完畢。又因施用毒品
    案件，經同法院於94年4月15日，以94年度易字第116號判處
    有期徒刑5月確定。再因施用毒品案件，經同法院於94年11
    月21日，以94年度訴字第855號判處有期徒刑9月，因甲○○
    不服提起上訴，經臺灣高等法院以95年度上訴字第290號上
    訴駁回確定，現於臺灣基隆監獄執行中。詎甲○○猶不知悔
    改，復基於施用第二級毒品安非他命之犯意，於95年7月27
    日晚間某時，在其基隆市安樂區○○○街38巷36之2號住處
    ，施用第二級毒品安非他命。嗣於95年7月29日14時40分許
    ，在基隆市○○區○○路80巷16弄1之1號前為警盤查查獲，
    當場扣第一級毒品海洛因1包（淨重0.13公克）及第二級毒
    品安非他命1包（毛重0.5公克）（上開毒品均扣案於95年度
    偵字第3445號甲○○販賣毒品案件），始悉上情。
二、案經基隆市警察局第二分局報告偵辦。
        證據並所犯法條
一、上揭犯罪事實，業據被告甲○○坦承不諱。經查，被告為警
    查獲後所採集之尿液檢體，經送昭信科技顧問股份有限公司
    以氣相層析質譜儀法為確認檢驗之結果，呈安非他命及甲基
    安非他命陽性反應之事實，有上開公司濫用藥物尿液檢體檢
    驗報告附卷可稽，並有上開毒品扣案可資佐證，此外，復有
    不起訴處分書、起訴書、判決書及本署刑案資料查註紀錄表
    在卷足憑，被告犯嫌堪予認定。
二、核被告所為，係犯毒品危害防制條例第10條第2項之施用第
    二級毒品罪嫌。又被告有犯罪事實欄所載之科刑執行情形，
    有本署刑案資料查註紀錄表在卷可稽，其於受有期徒刑之執
    行完畢後，5年內再犯有期徒刑以上之本罪，為累犯，請依
    刑法第47條規定加重其刑。
三、依刑事訴訟法第251條第1項提起公訴。
  此  致
臺灣基隆地方法院
中    華    民    國    95    年    10    月    26    日
                              檢察官  舒  瑞  金
本件正本證明與原本無異
中    華    民    國    95    年    11    月    1     日
                              書記官  林  建  价
所犯法條：
毒品危害防制條例第10條第2項
施用第二級毒品者，處 3 年以下有期徒刑。


司法院資訊處製作；財團法人民間司法改革基金會備份。
